【裁判字號】    99,台上,5678
【裁判日期】    990916
【裁判案由】    妨害自由
【裁判全文】
最高法院刑事判決            九十九年度台上字第五六七八號
上  訴  人  甲○○
上列上訴人因妨害自由案件，不服台灣高等法院台南分院中華民
國九十九年六月二十三日第二審更審判決（九十九年度上更(一)字
第一０八號，起訴案號：台灣雲林地方法院檢察署九十五年度偵
字第二八三七、二九二一號），提起上訴，本院判決如下：
    主  文
上訴駁回。
    理  由
按刑事訴訟法第三百七十七條規定，上訴於第三審法院，非以判
決違背法令為理由，不得為之。是提起第三審上訴，應以原判決
違背法令為理由，係屬法定要件。如果上訴理由書狀並未依據卷
內訴訟資料，具體指摘原判決不適用何種法則或如何適用不當，
或所指摘原判決違法情事，顯與法律規定得為第三審上訴理由之
違法情形，不相適合時，均應認其上訴為違背法律上之程式，予
以駁回。本件原判決撤銷第一審關於上訴人甲○○部分之判決，
改判論處上訴人共同剝奪人之行動自由（累犯）罪刑，已敘明所
憑之證據及認定之理由；從形式上觀察，並無判決違背法令之情
形存在。查原判決認定上訴人與已判刑確定之黃明政、黃炳舜及
陳清淵等人因懷疑吳金童、程國祥詐賭，乃共同基於非法剝奪他
人行動自由之犯意聯絡，由上訴人持球棍毆打吳金童、程國祥，
並以手銬銬住程國祥，取出不具殺傷力之手槍，將程國祥、吳金
童押進茶行辦公室內，再予毆打、施加恐嚇（傷害部分已撤回告
訴），以非法方法剝奪其等之行動自由。嗣因程國祥傷勢嚴重，
由黃明政打電話叫救護車送醫。上訴人則與黃炳舜、陳清淵將吳
金童押至雲林縣斗南鎮大東里空屋內，由陳清淵看守，迨上訴人
離開約十分鐘後，吳金童即乘隙跳窗求救等情。理由內復說明上
訴人等人將程國祥、吳金童押至茶行辦公室或大東里空屋內，旨
在剝奪其等行動自由，予以教訓、索賠，而非繼續拘禁於一定之
處所，應論以刑法第三百零二條第一項以非法方法剝奪人之行動
自由罪（見原判決第七頁第十八行至第八頁第九行），要無判決
適用法則不當之違法情事。上訴意旨僅泛謂吳金童被拘禁於一定
處所，剝奪行動自由難謂未達繼續較久之時間，似應論以私行拘
禁罪云云，對原判決已明白論斷之事項，憑己見為不同之評價，
任意指摘為違法，不符上訴第三審之法定要件。其上訴為違背法
律上之程式，應予駁回。
據上論結，應依刑事訴訟法第三百九十五條前段，判決如主文。
中    華    民    國  九十九  年    九    月   十六   日
                      最高法院刑事第十庭
                          審判長法官  花  滿  堂
                                法官  黃  正  興
                                法官  陳  東  誥
                                法官  林  錦  芳
                                法官  洪  昌  宏
本件正本證明與原本無異
                                      書  記  官
中    華    民    國  九十九  年    九    月   十七   日
                                                      Ｅ

司法院資訊處製作；財團法人民間司法改革基金會備份。
